【裁判字號】    97,交易,358
【裁判日期】    980730
【裁判案由】    公共危險等
【裁判全文】
臺灣臺南地方法院刑事判決             97年度交易字第358號
公  訴  人  臺灣臺南地方法院檢察署檢察官
被      告  丙○○
                    6號
上列被告因公共危險等案件，經檢察官提起公訴（97年度調偵字
第906號）， 被告於準備程序進行中就被訴事實為有罪之陳述，
經本院裁定進行簡式審判程序後，判決如下：
    主  文
丙○○服用酒類，不能安全駕駛動力交通工具而駕駛，處拘役伍
拾伍日，如易科罰金，以新臺幣壹仟元折算壹日。緩刑貳年，並
應向指定之公益團體、地方自治團體或社區，提供壹佰小時之義
務勞務，緩刑期間付保護管束。
被訴過失傷害部分，公訴不受理。
    事  實
一、丙○○於民國九十七年四月二十五日晚上九時二十分許起至
    同日九時五十分許止，在臺南市東區後甲圓環附近某處與友
    人共同飲用酒類，已達不能安全駕駛動力交通工具之程度，
    竟仍駕駛車牌號碼８Ｊ－０３２２號自用小客車上路，沿臺
    南市○區○○路內側車道由東往西方向行駛，嗣於同日晚上
    十時七分許，行經裕農路與中華東路一段交岔路口處時，原
    應注意起駛前應注意前後左右有無車輛行人，應讓行進中之
    車輛行人優先通過，而依當時天候等狀況並無不能注意之情
    事，竟疏未注意及此，於停等紅燈轉換為綠燈時即貿然駕車
    通過上開路口，適有騎乘車牌號碼ＺＷＮ－３７８號輕型機
    車之乙○○，沿臺南市○○○路○段由北向南方向行經該路
    口，兩車不慎發生撞擊，致乙○○人車倒地，受有左、右腳
    膝蓋及右手肘流血之傷害（過失傷害部分業經乙○○撤回告
    訴，詳如後述）。嗣經警據報到場處理，並測得丙○○呼氣
    酒精濃度達每公升０．九八毫克，始查悉上情。
二、案經乙○○訴由臺南市警察局第一分局報告臺灣臺南地方法
    院檢察署檢察官偵查起訴。
    理  由
壹、有罪部分：
一、訊據被告丙○○對於上揭犯罪事實坦承不諱，並據證人即告
    訴人乙○○於警詢及偵查中證述在卷，復有酒精濃度測試表
    一紙、刑法第一百八十五條之三案件測試觀察紀錄表一紙、
    臺南市警察局第一分局道路交通事故現場圖一紙、道路交通
    事故調查報告表(一)、(二)一份及道路交通事故現場蒐證照片十
    幀在卷（詳警卷第七頁、第九頁、第十九頁至第二十一頁；
    臺灣臺南地方法院檢察署九十七年度核交字第二七二三號偵
    查卷第十一頁至第十五頁）可稽。是本件事證明確，被告犯
    行洵堪認定。
二、核被告丙○○所為，係犯刑法第一百八十五條之三服用酒類
    ，不能安全駕駛動力交通工具而駕駛罪。爰審酌被告酒後駕
    車嚴重危及行車安全，並因此與告訴人乙○○所騎乘之上開
    輕型機車發生車禍，並致告訴人乙○○受有左、右腳膝蓋及
    右手肘流血之傷害，然被告業與告訴人乙○○達成和解賠償
    損害，此業據告訴代理人甲○○供明在卷（詳本院卷第一三
    一頁），復有和解書一份附卷（詳本院卷第一三六頁）可憑
    ，並審酌其生活狀況、智識程度（高職畢業）及犯後坦承犯
    行態度尚佳等一切情狀，量處如主文所示之刑，並諭知易科
    罰金之折算標準，以資懲儆。末查，被告前因故意犯罪受有
    期徒刑以上刑之宣告，執行完畢後，五年以內未曾因故意犯
    罪受有期徒刑以上刑之宣告，有臺灣臺南地方法院檢察署刑
    案資料查註紀錄表及臺灣高等法院被告全國前案紀錄表各一
    份在卷可憑，其因一時失慮致犯本罪，其經此偵審教訓，當
    知謹慎而無再犯之虞，且業與告訴人乙○○達成和解賠償損
    害，本院認對被告所宣告之刑，以暫不執行為宜，爰併予宣
    告緩刑二年，以勵自新。但因被告竟於呼氣後之酒精濃度高
    達每公升０．九八毫克之情況下，仍駕駛上開自用小客車行
    駛於道路，顯係欠缺守法之正確觀念，為強化其法治概念，
    使其於緩刑期內能深知警惕，並使緩刑宣告不致輕易遭到撤
    銷，乃併依刑法第七十四條第二項第五款之規定，爰併宣告
    其於緩刑期間內，向指定之公益團體、地方自治團體或社區
    ，提供一００小時之義務勞務，並依刑法第九十三條第一項
    第二款之規定，應於緩刑期間付保護管束，期能使被告於義
    務勞務過程及保護管束期間，確切明瞭其行為所造成之危害
    ，並培養正確法治觀念。另依刑法第七十五條之一第一項第
    四款規定，被告違反本院所定命其所為之義務勞務情節重大
    ，足認原宣告之緩刑難收預期效果，而有執行刑罰之必要者
    ，得撤銷緩刑之宣告。至於被告究應向何公益團體、地方自
    治團體或社區提供義務勞務，屬執行之問題，應由執行檢察
    官斟酌全案情節及各公益團體、地方自治團體或社區之需求
    ，妥為指定，併予敘明。
貳、公訴不受理部分：
一、公訴意旨另認被告前開駕車過失行為，致告訴人乙○○人車
    倒地，並致告訴人乙○○受有左、右腳膝蓋及右手肘流血之
    傷害，尚涉有刑法第二百八十四條第一項前段之過失傷害罪
    嫌等語。
二、按告訴乃論之罪，告訴人於第一審辯論終結前得撤回其告訴
    ；又告訴經撤回者，應諭知不受理之判決，並得不經言詞辯
    論為之，刑事訴訟法第二百三十八條第一項、第三百零三條
    第三款、第三百零七條分別定有明文。
三、查本件告訴人乙○○告訴被告上揭過失傷害部分，經本院核
    係觸犯刑法第二百八十四條第一項前段之過失傷害罪，依同
    法第二百八十七條前段之規定，須告訴乃論。茲經告訴人乙
    ○○之告訴代理人甲○○在本院第一審言辯論終結前，於九
    十八年七月十六日當庭（詳本院卷第一三一頁）及具狀撤回
    告訴，有撤回告訴狀一紙在卷（詳本院卷第一三五頁）可稽
    ，揆之首開說明，自應諭知不受理之判決，並不經言詞辯論
    為之。
據上論斷，應依刑事訴訟法第二百九十九條第一項前段、第二百
七十三條之一第一項、第三百零三條第三款、第三百零七條，刑
法第一百八十五條之三、第四十一條第一項前段、第七十四條第
一項第二款、第二項第五款、第九十三條第一項第二款，刑法施
行法第一條之一，判決如主文。
本案經檢察官王誠到庭執行職務。
中    華    民    國    98    年     7    月    30    日
                        交通法庭  法  官  陳金虎
以上正本證明與原本無異。
如不服本判決應於收受本判決後10日內向本院提出上訴書狀，並
應敘述具體理由。如未敘述上訴理由者，應於上訴期間屆滿後20
日內向本院補提理由書狀（均須按他造當事人之人數附繕本）「
切勿逕送上級法院」。
                                  書記官  蔡明峰
中    華    民    國    98    年    7     月    30    日
附錄本案論罪科刑法條全文：
中華民國刑法第一百八十五條之三
服用毒品、麻醉藥品、酒類或其他相類之物，不能安全駕駛動力
交通工具而駕駛者，處一年以下有期徒刑、拘役或科或併科十五
萬元以下罰金。


司法院資訊處製作；財團法人民間司法改革基金會備份。
